# 非经常性损益计算

提问人：小张 57365736 时间：2020-06-24 12:33:09
陈版主好
公司股份支付为属于一次授予、分期行权，激励对象在公司的服务年限逐步享有对激励计划份额的处分权，股份支付于 2018 年底开始实施，大部分激励对象均已在职多年，在激励计划授予日已达到工作服务年限的部分为立即可解锁部分，于授予日一次性计入当期损益的股份支付费用，对处于等待期的部分，在等待期内平均摊销确认股份支付费用。
根据中国证监会发行管部布的《首业务若干问题解答（二）》，确认股份支付 费用时， 对增资或受让的股份立即授予转完成且没有明确约定服务期等限制条件费用时， 原则上应 当一次性计入发生期，并作为偶事项非经常损益。
我们在计算非经常性损益时，①将股权激励于授予日立即解锁的部分所对应的股份支付费用作为非经常损益计算;
在等待期内逐步摊销的部分作为经常性损益计算。请问上述处理是否符合非经常损益的计算;
②等待期内离职的激励对象前期确认的股份支付费用由实际执行人回购，在离职年度冲回前期确认的股份支付费用，请问冲回的股份支付费用是否作为非经常性损益计算。@chenyiwei

回答人：chenyiwei
1 、你的理解“将股权激励于授予日立即解锁的部分所对应的股份支付费用作为非经常损益计算;在等待期内逐步摊销的部分作为经常性损益计算。请问上述处理是否符合非经常损益的计算”基本合理。
2 、等待期内离职的激励对象前期确认的股份支付费用，没有规定应属于非经常性损益。但因为非正常的大批离职导致的前期股份支付费用冲回，我理解应属于非经常性损益；离职率在正常范围内的，其股份支付费用的冲回不属于非经常性损益。